---
title: "Miss Congeniality"
output: html_document
---

```{r setup, include=FALSE}
knitr::opts_chunk$set(echo = TRUE)
```


TEAM NAME: coccinelle 


TEAM MEMBERS: Carlotta Zatti (carlotta zatti), Federica Zattini (FZattini)



L'obiettivo dell'analisi è prevedere la valutazione (1-5) degli utenti riferita al film Miss Congeniality.
Il metodo usato per la valutazione della performance dei modelli è RMSE (root mean square error). 
Il training set include 10000 utenti, mentre il test set ne contiene 2931.

I dati originali sono suddivisi su tre file diversi e contengono informazioni riguardo a 99 film:

* i punteggi dati ad ogni film sono interi su scala 1-5
* la data della valutazione corrisponde al numero di giorni dal primo gennaio 1997
* l'anno di uscita del film. 

I primi 14 film non hanno valori mancanti, mentre i restanti 85 ne possiedono diversi: i missing rappresentano il 15.4% dell'intero dataset.

A seguito delle analisi le variabili sono diventate 189:

* 161 numeriche , 28 dummies

Data la distribuzione della variabile risposta si è pensato di analizzarla con la regressione, in particolare per le previsioni finali è stata utilizzata la regressione ridge per tenere sotto controllo la variabilità presente nei dati. 


*Summary of the modelling process:*


1. *Preprocessing* <br>

Le analisi sono partite dal dataset riguardante i punteggi degli utenti.
Si è proceduto eliminando tre variabili (`Lord.of.the.Rings..The.Return.of.the.King`,`Lord.of.the.Rings..The.Two.Towers`, `Kill.Bill..Vol..1`) le prime due molto correlate con `Lord.of.the.Rings..The.Fellowship.of.the.Ring` e la terza con `Kill.Bill..Vol..2`.
La scelta di mantenere le ultime due sopra citate è fatta tenendo in considerazione il legame di ciascuna con la risposta `Miss.Congeniality`. 


2. *Missing values* <br>

Data la ampia presenza di valori mancanti all'interno del dataset, per la loro gestione si è pensato di costruire un modello lineare semplice.
La risposta è rappresentata dalla media delle valutazioni dell'utente (effetto individuale), il predittore corrisponde alla valutazione del film, per il quale l'utente in analisi registra valore mancante, degli utenti (effetto film). 
Come dati di train si sono usati i valori per i quali la valutazione al film considerato era presente, mentre per il test le osservazioni per cui il dato era mancante. 
In questo modo le previsioni ottenute hanno sostituito i missing, si è fatto ciò per ciascun utente e in corrispondenza di ciascun film (tra gli 85). 

3. *Feature engineering* <br>

* Si sono aggiunte ai dati riguardanti i punteggi di tutti i film le variabili dummies (solo per i film tra gli 85) per tener traccia dei valori mancanti. Esse assumono valore 1 in assenza di NA e 0 altrimenti. 
* Per dar maggior peso ai veri punteggi dati dagli utenti, sono state inserite le interazioni tra film e dummies.  
* Altre variabili create sono:

     - media, mediana, moda e varianza relative ai dati originali (non sono stati considerati i missing values)
     - percentuale di valutazioni date lo stesso giorno di Miss Congeniality  (`perc_Miss`)
     - percentuale di missing per utente (`perc_missing`)
     - numero di valutazioni pari a 1, 2, 3, 4, 5 (`val_uno`,`val_due`,`val_tre`,`val_quattro`,`val_cinque`)
     - media delle valutazioni per utente pesata per le percentuali di missing associate ad ogni film (`media_pesatamissing`)
     - differenza al quadrato della media delle valutazioni meno la media calcolata senza considerare i valori mancanti (`differenza_med2`)
     - interazioni (`moda*perc_missing`,`differenza_med2*perc_missing`,`var_utenti_narmT*perc_missing`)


4. *Feature selection* <br>

Dato il legame tra dummies e interazioni dummies-film si è pensato di mantenere una delle due informazioni per ogni film sempre considerando quella maggiormente correlata con la risposta. 
Successivamente si sono escluse dall'analisi altre quattro informazioni  (`Saving.Private.Ryan`,`Memento`,`Napoleon.Dynamite`,`S.W.A.T..dummy`) poiché hanno correlazione con la risposta inferiore a 0.018. 


5. *Final model* <br>

Regressione ridge ottenuta con la funzione `glmnet` ponendo valore alfa pari a 0. 


6. *Model tuning and evaluation* <br>

Si è scelto il parametro lambda di shrinkage attraverso K-fold Cross Validation con K pari a 5. 


7. *R packages* <br>

`glmnet`



8. *References* <br>

Il libro [Feature Engineering and Selection](http://www.feat.engineering/index.html). In particolare le sezioni 8.2 e 8.4 per la gestione dei dati missing.


```{r startup, include = FALSE, message = FALSE, warning = FALSE}

knitr::opts_chunk$set(echo = T, eval=F, message=F, warning=F, error=F, comment = NA, cache=F, R.options=list(width=220))

```

**R code to reproduce the last submission**



```{r}
rm(list=ls())
library(glmnet)
punteggi=read.csv("H:/CompetizioniDM/punteggi.txt", sep="")
n=10000
m=2931
train=punteggi[1:n,]
test=punteggi[(n+1):(n+m),]
X = as.matrix(train[,-94]) # 94 variabile risposta 
X.star=as.matrix(test[,-94])
fit.ridge<- glmnet(X, train$Miss.Congeniality, alpha=0)
#K-fold Cross Validation per lambda
set.seed(123)
K <- 5
fit.cv <-cv.glmnet(X,train$Miss.Congeniality, alpha=0, nfolds = K, grouped=FALSE) 
yhat.ridge = predict(fit.ridge, s=fit.cv$lambda.min, newx=X.star, exact=TRUE)
head(yhat.ridge)
```
